臺灣士林地方法院刑事判決　　　　　　　　　　　　　九十三年度訴字第五八七號
　　公　訴　人　臺灣士林地方法院檢察署檢察官
　　被　　　告　甲○○
右列被告因違反毒品危害防制條例案件，經檢察官提起公訴（九十三年度毒偵字第八
九三號）及移送併案審理（臺灣板橋地方法院檢察署九十三年度毒偵字第四六一五號
、第四六二０號），被告於準備程序為有罪之陳述，經本院裁定改依簡式審判程序審
理，茲判決如左：
    主  文
甲○○連續施用第一級毒品，處有期徒刑壹年貳月。
    事  實
一、甲○○曾因犯賭博、麻藥及煙毒等罪，經法院先後判處有期徒刑七月、七月及三
    年二月，經合併定執行刑為有期徒刑四年確定，自民國（下同）八十四年八月二
    十五日起算刑期，於八十六年四月二日假釋出監，假釋中復再犯毒品案件，經法
    院判處有期徒刑五月確定，與撤銷假釋後之殘刑合併定其刑期為二年四月又二十
    二日，復於八十九年十二月十一日假釋出監，並甫於九十年九月十六日縮短刑期
    假釋期滿，惟其於假釋中之九十年五月十九日上午八時許，故意更犯施用第一級
    毒品海洛因及第二級毒品安非他命罪，經台灣高等法院於九十三年十月二十八日
    日駁回其上訴，維持原審合併判處有期徒刑十月，其中施用第二級毒品安非他命
    部分並經確定（有期徒刑四月），其上開假釋應於判決確定後六月以內，撤銷之
    。復於八十六年五月至十一月間，因施用第一級毒品海洛因案件，經台灣台北地
    方法院八十七年度訴字第七二八號裁定送觀察、勒戒，認有繼續施用毒品之傾向
    ，由該院於八十七年八月四日裁定令入戒治處所施以強制戒治，嗣因戒治著有成
    效經裁定停止戒治於八十八年一月十六日釋放，所餘期間付保護管束，並於八十
    八年八月二日（保護管束）戒治期滿，而經同院於八十八年九月三十日判決免刑
    確定，猶不知悔改。仍於五年內基於施用第一級及第二級毒品之概括犯意，自九
    十二年十一月間某日起至九十三年十月五日中午十二時許止，在台北市○○區○
    ○路三一八巷十八號二樓其住處及台北市大同區○○○路○段二三五巷五號一樓
    等地，以同時置於吸食器內加以燒烤產生煙霧之方式，連續施用第一級毒品海洛
    因及第二級毒品安非他命多次。嗣於(一)九十三年六月二十八日下午四時許，在台
    北市大同區○○○路○段二三五巷五號一樓內。(二)九十三年九月十六日上午十時
    許，在台北市○○區○○路三一八巷十八號二樓內。(三)九十三年九月三十日下午
    四時十五分許，在台北市○○區○○路三一八巷十八號二樓內及(四)九十三年十月
    五日下午四時許，在台中縣大甲鎮○○路與雲頭路口，分別為警查獲。
二、案經台北市政府警察局大同分局及行政院海岸巡防署海岸巡防總局北部地區巡防
    局分別報請臺灣士林、板橋地方法院檢察署檢察官偵查起訴及移送併案審理。
    理  由
一、右揭施用第一級毒品海洛因及第二級毒品安非他命之事實，業據被告於本院審理
    時（九十三年十一月二十三日審判筆錄）坦認不諱，而被告為警查獲時所採尿液
    經送檢驗結果，各呈嗎啡及甲基安非他命陽性反應等情，亦有台灣尖端先進生技
    醫藥股份有限公司九十三年七月七日及九十三年九月三十日濫用藥物檢驗報告二
    件（檢體編號為930628號、093370號）、三軍總醫院臨床病理科臨床毒藥物檢驗
    室九十三年十月十一日濫用藥物尿液檢驗報告一件（檢體編號00000000號）在卷
    可查。被告前於八十六年五月至十一月間，因施用第一級毒品海洛因案件，經台
    灣台北地方法院八十七年度訴字第七二八號裁定送觀察、勒戒，認有繼續施用毒
    品之傾向，由該院於八十七年八月四日裁定令入戒治處所施以強制戒治，嗣因戒
    治著有成效經裁定停止戒治於八十八年一月十六日釋放，所餘期間付保護管束，
    並於八十八年八月二日（保護管束）戒治期滿，而經同院於八十八年九月三十日
    判決免刑確定，復分別有各該判決書影本及臺灣高等法院被告全國前案紀錄表各
    一件在卷可考。是被告自前次施用毒品犯行強制戒治執行完畢（釋放）後，五年
    內再犯本件施用第一、二級毒品之犯行，事證明確，洵堪認定。
二、核被告所為，係犯毒品危害防制條例第十條第一項、第二項之施用第一級及第二
    級毒品罪，其持有毒品之低度行為，各為其施用之高度行為所吸收，不另論罪。
    被告先後多次施用第一級毒品及第二級毒品之犯行，均時間緊接，犯罪構成要件
    相同，顯均係基於概括犯意反覆而為，應各依連續犯之規定論以一罪，並依法加
    重其刑。被告以同時置於吸食器內加以燒烤產生煙霧之方式施用第一級及第二級
    毒品，係以一行為觸犯數罪名，應依想像競合犯之規定，從一重論以施用第一級
    毒品罪。被告前雖曾經合併執行有期徒刑二年四月又二十二日，而於八十九年十
    二月十一日假釋出監，並甫於九十年九月十六日縮短刑期假釋期滿，惟其於該次
    假釋中之九十年五月十九日上午八時許，又故意更犯施用第一級毒品海洛因及第
    二級毒品安非他命罪，經台灣高等法院於九十三年十月二十八日日駁回其上訴，
    維持原審合併判處有期徒刑十月，其中施用第二級毒品安非他命部分並經確定（
    有期徒刑四月），則依刑法第七十八條第二項之規定，其上開假釋應於上開判決
    確定後六月以內，撤銷之，是被告即不能認為已於九十年九月十六日因假釋期滿
    而視為執行完畢，從而亦不構成累犯，併此指明。又被告上開九十三年九月十六
    日經台北市政府警察局大同分局查獲之犯行，雖未經檢察官移送併案審理，但本
    院認該部分犯行與本案起訴有罪及併案審理之部分，均時間緊接，手法相同，顯
    係基於概括犯意反覆而為，均具有裁判上一罪之連續犯關係，自得依職權併予審
    理裁判，附此敘明。爰審酌被告長期施用毒品始終無法戒絕，惟尚僅自殘身心健
    康，並無其他積極侵害他人法益之事證暨其犯後尚知坦承犯行，態度良好等一切
    情狀，量處如主文所示之刑。
據上論斷，應依刑事訴訟法第二百七十三條之一第一項、第二百九十九條第一項前段
，毒品危害防制條例第十條第一項、第二項，刑法第十一條前段、第五十五條、第五
十六條，判決如主文。
本案經檢察官王巧玲到庭執行職務。
中　　　華　　　民　　　國　　九十三　　年　　　十二　　月　　  八　　  日
                                  臺灣士林地方法院刑事第六庭
                                      法　官  朱  光  仁
右正本證明與原本無異。
如不服本判決，應於送達後十日內，向本院提出上訴狀。
                                      書記官  劉  政  惠
中　　　華　　　民　　　國　　九十三　　年　　 十二 　　月　　　十　　　日
附錄本案論罪科刑法條之依據：
毒品危害防制條例第十條第一項、第二項
  施用第一級毒品者，處六月以上五年以下有期徒刑。
  施用第二級毒品者，處三年以下有期徒刑。
